【裁判字號】    95,上訴,402
【裁判日期】    950417
【裁判案由】    違反毒品危害防制條例
【裁判全文】
臺灣高等法院高雄分院刑事判決         95年度上訴字第402號
上  訴  人  臺灣高雄地方法院檢察署檢察官
被      告  甲○○
上列上訴人因被告違反毒品危害防制條例案件，不服臺灣高雄地
方法院94年度訴字第3351號中華民國94年10月31日第一審判決（
起訴案號：臺灣高雄地方法院檢察署94年度毒偵字第6239號，移
送併辦案號：同檢察署95年度毒偵字第49、378 號），提起上訴
，本院判決如下：
    主  文
原判決撤銷。
甲○○連續施用第一級毒品，累犯，處有期徒刑壹年陸月，海洛
因捌包（重陸陸點陸公克）、海洛因貳小包（重伍點柒公克）沒
收銷燬之，空夾鏈袋肆包、電子秤壹只、空夾鏈袋壹大包均沒收
；又連續施用第二級毒品，累犯，處有期徒刑壹年，安非他命壹
小包（重壹點玖公克）沒收銷燬之、注射針筒玖支、安非他命吸
食器壹組、削尖吸管參支、空夾鏈袋肆包、注射針筒貳拾肆支、
安非他命玻璃球吸食器壹組、吸管分裝杓參支，均沒收。應執行
有期徒刑貳年肆月，海洛因捌包（重陸陸點陸公克）、海洛因貳
小包（重伍點柒公克）、安非他命壹小包（重壹點玖公克）沒收
銷燬之，空夾鏈袋肆包、電子秤壹只、空夾鏈袋壹大包、注射針
筒玖支、安非他命吸食器壹組、削尖吸管參支、注射針筒貳拾肆
支、安非他命玻璃球吸食器壹組、吸管分裝杓參支，均沒收。
    事  實
一、甲○○於民國（下同）83年間因違反肅清煙毒條例案件，經
    臺灣臺北地方法院判處有期徒刑3 年6 月確定，於83年間因
    違反麻醉藥品管理條例之吸用麻藥罪，經臺灣臺中地方法院
    判處以84年度訴字第385 號判決判處有期徒刑3 月確定，另
    違反槍砲彈藥刀械管制條例罪，由同判決判處有期徒刑7 月
    確定，又犯違反麻醉藥品管理條例之販賣麻藥罪，經臺灣高
    等法院臺中分院判處有期徒刑2 年7 月確定，上開4 罪嗣經
    定應執行刑為有期徒刑6 年3 月，執行期間曾經假釋，再因
    案撤銷假釋，執行殘刑3 年2 月18日，於93年9 月16日執行
    完畢。又甲○○於89年間因施用毒品案件，經台灣高雄地方
    法院以90年度毒聲字第1279號裁定送強制戒治，於91年2 月
    25日戒治期滿執行完畢，詎甲○○仍不知悔改，復於上開強
    制戒治及有期徒刑分別執行完畢後之5 年內，又基於施用第
    一級毒品海洛因及施用第二級毒品甲基安非他命之概括犯意
    ，自94年4 月10日起至同年12月14日止，連續在高雄市○○
    區○○路509 號4 樓之友人住處及其他住居所或隱蔽處，連
    續施用海洛因多次，以針筒注射之方式施用；另於94年4 月
    10日起至同年12月14日止，在同前地點，連續施用甲基安非
    他命多次，以將甲基安非他命置於吸食器內燒烤吸食之方式
    施用，嗣於：（一）94年4 月10日晚上9 時40分許，在上址
    處所為警查獲；（二）又於同年11月10日22時50分許，在高
    雄市新興區○○○路80號前，因形跡可疑，為警查獲，並扣
    其持有之海洛因1 小包（重0.2 公克），經帶警前往高雄市
    苓雅區○○街275 號7 樓之1 其房間內扣得其欲吸食用之海
    洛因8 包（重66.6公克）、安非他命1 小包（重1.9 公克）
    、注射針筒9 支、安非他命吸食器1 組、削尖吸管3 支及欲
    供施用外出攜帶分裝用之空夾鏈袋4 包、電子秤1 只；（三
    ）又於94年12月14日18時40分許，在高雄市前鎮區○○○路
    949 號5 樓之1 其住處扣得其欲吸食用之海洛因2 小包（重
    5.7 公克）、注射針筒24支、安非他命玻璃球吸食器1組 、
    吸管分裝杓3 支及欲供用出攜帶分裝用之空夾鏈袋1 大包。
二、案經高雄市政府警察局三民第二分局移送臺灣高雄地方法院
    檢察署檢察官偵查起訴及函請併辦。
    理  由
一、上揭施用毒品事實，業據被告甲○○於警訊、偵查及原審坦
    承不諱，經警採集其尿液送高雄市立凱旋醫院鑑驗結果，其
    尿液均呈嗎啡及甲基安非他命陽性反應，亦有該醫院94年4
    月25日編號00000000號煙毒尿液檢驗成績書1 紙在卷足稽（
    見原審卷第18頁）；又被告甲○○於94年11月10日、94年12
    月14日第2 、3 次被查獲之尿液仍呈嗎啡及甲基安非他命陽
    性反應，亦有該醫院94年11月21日編號A00000000 號、94年
    12月26日編號A00000000 號煙毒尿液檢驗成績書各1 紙在卷
    足稽，復有其欲備以吸食用之海洛因8 包（重66.6公克）、
    安非他命1 小包（重1.9 公克）、注射針筒9 支、安非他命
    吸食器1 組、削尖吸管3 支及欲供施用外出攜帶分裝用之空
    夾鏈袋4 包、電子秤1 只，及欲吸食用之海洛因2 小包（重
    5.7 公克）、注射針筒24支、安非他命玻璃球吸食器1 組、
    吸管分裝杓3 支及欲供用出攜帶分裝用之空夾鏈袋1 大包，
    扣案可資佐証。又被告甲○○前於89年間因施用毒品案件，
    經台灣高雄地方法院以90年度毒聲字第1279號裁定送強制戒
    治，於91年2 月25日期滿執行完畢，亦有臺灣高等法院被告
    前案紀錄表及臺灣高雄地方法院檢察署檢察官91年度戒毒偵
    字第211 號不起訴處分書列印本1 份（見偵卷第9 頁）在卷
    可供證明，是被告甲○○於前施用毒品案件觀察勒戒執行完
    畢後5 年內，又為本案施用毒品犯行已甚明確，其犯行已堪
    予認定。
二、核被告甲○○所為，係犯毒品危害防制條例第10條第1項 之
    施用第一級毒品及同條第2 項之施用第二級毒品等罪。其持
    有第一級毒品海洛因及持有第二級毒品甲基安非他命之低度
    行為，應分別為其施用海洛因及甲基安非他命之高度行為所
    吸收，不另論罪。被告甲○○先後多次施用第一、二級毒品
    犯行，時間緊接，反覆實施，顯係基於概括之犯意，所犯又
    係構成要件相同之罪，應依連續犯之規定論以一罪。被告甲
    ○○第2 、3 次被查獲非法施用海洛因、安非他命部分雖未
    据起訴，惟此部分與起訴部分有連續犯裁判上一罪關係，亦
    為起訴效力所及，本院自得一併審究。被告甲○○所犯施用
    海洛因及甲基安非他命2 罪之間，犯意各別，行為互殊，應
    予以分論併罰。再被告甲○○前於83年間因違反肅清煙毒條
    例案件，經臺灣臺北地方法院判處有期徒刑3 年6 月確定；
    於83年間因違反麻醉藥品管理條例之吸用麻藥罪，經臺灣臺
    中地方法院判處以84年度訴字第385 號判決判處有期徒刑3
    月確定，另違反槍砲彈藥刀械管制條例罪，經同判決判處有
    期徒刑7 月確定，又犯違反麻醉藥品管理條例之販賣麻藥罪
    ，由臺灣高等法院臺中分院判處有期徒刑2 年7 月確定，上
    開4 罪嗣經定應執行刑為有期徒刑6 年3 月，執行期間曾經
    假釋，再因案撤銷假釋，執行殘刑3 年2 月18日，於93年9
    月16日執行完畢，此有臺灣高等法院被告前案紀錄表可按，
    於上開應執行之有期徒刑執行完畢5 年以內，再犯本件有期
    徒刑以上刑之罪，為累犯，分別就被告甲○○所犯施用海洛
    因及施用甲基安非他命犯行部分各依刑法第47條累犯之規定
    加重其刑。
三、原審予以論科，固非無見，惟查原審就被告甲○○第2 、3
    次被查獲非法施用海洛因、安非他命部分未及審究，尚有未
    洽（原審於94年10月31日宣判，被告甲○○第2 、3 次被查
    獲部分於95年3 月14日才移送併辦），檢察官上訴請求就被
    告甲○○第2 、3 次被查獲部分併案審判，為有理由，原判
    決此部分暨定執行刑部分自應予撤銷改判，審酌被告甲○○
    於毒品危害防制條例施行前，即曾於83年間犯違反麻醉藥品
    管理條例之吸用麻藥罪及違反肅清煙毒條例之施用毒品罪，
    分別遭法院判處罪刑在案，且執行期間曾經假釋，竟不知悔
    改，又因案遭撤銷假釋，復於毒品危害防制條例施行後，先
    於89年間即因施用毒品案件，經法院裁定送觀察勒戒、強制
    戒治期滿，復獲不起訴處分確定，已獲寬典，均如前述，而
    仍不知悔悟，又為本件施用毒品犯行，顯見其長期與毒品為
    伍，自陷毒癮，非藉由較長期之監禁，強制使之戒絕，顯難
    以戒除用毒慣行，其於原審審理中已坦供犯行，態度尚稱良
    好，其嗣後查獲之海洛因、安非他命數量非少等一切情狀，
    爰量處如主文第2 項所示之刑，並定其應執行之刑。扣案之
    其備欲供吸食用之海洛因8 包（重66.6公克）、安非他命1
    小包（重1.9 公克）、海洛因2 小包（重5.7 公克）係毒品
    ，並依毒品危害防制條例第18條第1 項前段之規定，併予宣
    告沒收銷毀之。至扣案之注射針筒9 支、安非他命吸食器1
    組、削尖吸管3 支及欲供施用外出攜帶分裝用之空夾鏈袋4
    包、電子秤1 只，及注射針筒24支、安非他命玻璃球吸食器
    1 組、吸管分裝杓3 支及欲供用出攜帶分裝用之空夾鏈袋1
    大包，為被告甲○○所有，係預備供施用毒品所用之物，業
    據被告甲○○於警訊中陳明在卷，爰依刑法第38條第1 項第
    2 款之規定，宣告沒收。
四、被告甲○○經合法傳喚無正當理由於審判期日不到庭，依法
    不待其陳述而逕行判決。
據上論結，應依刑事訴訟法第369 條第1 項前段、第364 條、第
299 條第1 項前段、第371 條，毒品危害防制條例第10條第1 項
、第2 項、第18條第1 項前段，刑法第11條、第56條、第47條、
第38條第1 項第2 款、第51條第5 款、第9 款，判決如主文。
本案經檢察官陳國全到庭執行職務。
中    華    民    國    95    年    4     月  17    日
                  刑事第六庭  審判長法  官  張盛喜
                                    法  官  范惠瑩
                                    法  官  李璧君
以上正本證明與原本無異。
施用安非他命部分不得上訴。
施用海洛因部分如不服本判決應於收受本判決後10日內向本院提
出上訴書狀，其未敘述上訴理由者，並得於提起上訴後10日內向
本院補提理由書狀（均須按他造當事人之人數附繕本）「切勿逕
送上級法院」。
中    華    民    國    95    年    4     月    17    日
                                    書記官  林明威
附錄本件判決論罪科刑法條：
毒品危害防制條例第10條
施用第一級毒品者，處 6 月以上 5 年以下有期徒刑。
施用第二級毒品者，處 3 年以下有期徒刑。


司法院資訊處製作；財團法人民間司法改革基金會備份。
